臺灣高等法院刑事裁定
111年度聲字第266號
聲  請  人  
即  被  告  郭峯昇



選任辯護人  謝允正律師（法扶律師）  
上列聲請人即被告因違反毒品危害防制條例等案件（本院110年
度上訴字第3134號），聲請具保停止羈押，本院裁定如下：
    主  文
聲請駁回。
    理  由
一、聲請意旨略以：聲請人即被告郭峯昇（下稱被告）被訴違反
    毒品危害防制條例案件，自民國109年11月27日起即執行羈
    押迄今，被告於案發後即坦承不諱，配合偵查，請審酌上情
    ，准予撤銷羈押或給予被告交保云云。
二、按被告及得為其輔佐人之人或辯護人，得隨時具保，向法院
    聲請停止羈押，刑事訴訟法第110條第1項定有明文。次按羈
    押之目的在於確保刑事偵查、審判程序之完成，及刑事執行
    之保全，或預防反覆實施特定犯罪。羈押之被告除有刑事訴
    訟法第114條各款所列情形之一，經具保聲請停止羈押，不
    得駁回外，其他犯罪經羈押之被告應否許可停止羈押，事實
    審法院本有斟酌訴訟進行程度及其他情事自由裁量之權（最
    高法院46年台抗字第6號判例、99年度台抗字第96號、第120
    號裁定意旨參照）。
三、經查：
　㈠被告因違反毒品危害防制條例案件，前經本院訊問後，認其
    涉犯毒品危害防制條例第4條第2項之販賣第二級毒品等罪，
    犯罪嫌疑重大，又所涉販賣第二級毒品罪為最輕本刑5年以
    上有期徒刑之重罪，經原審判決應執行有期徒刑15年在案，
    已有相當理由足認被告有逃亡之虞，又被告本案前後13次販
    賣毒品，亦有事實足認有反覆實施同一犯罪之虞，因認具刑
    事訴訟法第101條第1項第3款、第101條之1第1項第10款之羈
    押原因，非予羈押，顯難進行審判或執行，有羈押之必要，
    於110年10月20日裁定羈押，且因羈押原因並未消滅，而裁
    定自111年1月20日起延長羈押2月在案。
　㈡被告所涉販賣第二級毒品等犯行，固據其於原審坦承在卷，
    惟於本院審理時否認犯行，依本案相關證人之證述、通訊監
    察譯文、及扣案物品、毒品鑑定書等，已足認被告涉犯販賣
    第二級毒品罪，犯罪嫌疑重大，又被告因犯販賣第二級毒品
    罪，共13罪，經原審判決應執行有期徒刑15年，罪刑非輕，
    衡以刑罰常伴有逃亡之高度可能，係趨吉避凶、脫免刑責、
    不甘受罰之基本人性，被告規避審判程序進行及刑罰執行之
    可能性甚高，自有相當理由足認為有逃亡之虞及反覆實施同
    一犯罪之虞。本院審酌被告所涉犯行侵害法益之嚴重性、國
    家刑罰權遂行之公益及被告人身自由受拘束之不利益程度後
    ，認對被告維持羈押處分尚屬適當且必要，無法以具保、責
    付等其他強制處分手段替代羈押。
　㈢被告固主張其始終坦承犯行，配合調查云云，然此部分核與
    被告於本院準備程序期日否認犯行之狀況，已明顯不符，且
    被告之犯後態度，並不影響上開羈押原因之判斷。此外，本
    件復查無刑事訴訟法第114條所定不得駁回具保聲請，或其
    他法定應停止羈押事由。
四、從而，被告羈押之原因依然存在，不能因具保而使之消滅，
    被告聲請撤銷羈押、具保停止羈押等，尚難准許，應予駁回
    。
據上論斷，應依刑事訴訟法第220條，裁定如主文。
中　　華　　民　　國　　111 　年　　1 　　月　　26　　日
                  刑事第二十二庭審判長法　官  王美玲
                                      法　官  陳銘壎
                                      法　官  汪怡君
以上正本證明與原本無異。
如不服本裁定，應於收受送達後五日內向本院提出抗告狀。
                                      書記官  高妤瑄
中　　華　　民　　國　　111 　年　　1 　　月　　27　　日